---
title: "Практическая работа 1"
format:
  md:
    output-file: README.md
editor: visual
---

## Цель работы

1.  Познакомиться с языком R посредством библиотеки swirl.

## Исходные данные

1.  Rstudio.

## План

1.  Установить библиотеку swirl.

2.  Пройти 4 учебных задания.

3.  Оформить отчет.

## Описание шагов

2.  Запускаем библиотеку.

3.  Начинаем выполнение перовго учебного задания Basic Building Blocks.

```{r}
5 + 7
```
```{r}
x <- 5 + 7
x
```
```{r}
y <- x - 3
y
```
```{r}
z <- c(1.1, 9, 3.14)
z
```
```{r}
?c
```
```{r}
z
```
```{r}
c(z,555,z)
```
```{r}
z * 2 + 100
```
```{r}
my_sqrt <- sqrt(z-1)
```
```{r}
my_sqrt
```
```{r}
my_div <- z / my_sqrt
```
```{r}
my_div
```
```{r}
c(1,2,3,4) + c(0,10)
```
```{r}
c(1,2,3,4) + c(0,10, 100)
```
```{r}
z * 2 + 1000
```
```{r}
my_div
```

4.  Выполяем второе учебное задание Workspace and Files.
```{r}
getwd()
```
```{r}
ls()
```
```{r}
x <- 9
```
```{r}
ls()
```
```{r}
dir()
```
```{r}
?list.files
```
```{r}
args(list.files)
```
```{r}
old.dir <- getwd()
```
```{r}
dir.create("testdir")
```
```{r}
setwd("testdir")
```
```{r}
file.create("mytest.R")
```
```{r}
list.files()
```
```{r}
file.exists("mytest.R")
```
```{r}
file.info("mytest.R")
```
```{r}
file.rename("mytest.R", "mytest2.R")
```
```{r}
file.copy("mytest2.R", "mytest3.R")
```
```{r}
file.path("mytest3.R")
```
```{r}
file.path("folder1", "folder2")
```
```{r}
?dir.create
```
```{r}
dir.create(file.path('testdir2', 'testdir3'), recursive = TRUE)
```
```{r}
setwd(old.dir)
```


5.  Выполняем третье учебное задание Sequences of Numbers.
```{r}
1:20
```
```{r}
pi : 10
```

```{r}
15:1
```
```{r}
?':'
```
```{r}
seq(1,20)
```
```{r}
seq(0,10, by=0.5)
```
```{r}
seq(5,10, length = 30)
```
```{r}
my_seq <- seq(5,10, length = 30)
```
```{r}
length(my_seq)
```
```{r}
1:length(my_seq)
```
```{r}
seq(along.with = my_seq)
```
```{r}
seq_along(my_seq)
```
```{r}
rep(0, times=40)
```
```{r}
rep(c(0,1,2), times = 10)
```
```{r}
rep(c(0,1,2), each=10)
```

6.  Выполняем четвертое учебное задание Vectors.
```{r}
num_vect <- c(0.5, 55, 10, 6)
```
```{r}
num_vect <- c(0.5, 55, -10, 6)
```
```{r}
tf <- num_vect < 1
```
```{r}
tf
```
```{r}
tf <- num_vect >= 6
```
```{r}
num_vect >= 6
```
```{r}
my_char <- c("My", "name", "is")
```
```{r}
my_char
```
```{r}
paste(my_char, collapse = " ")
```
```{r}
my_name <- c(my_char, "Alexsandrov Andrey")
```
```{r}
my_name
```
```{r}
paste(my_name, collapse = " ")
```
```{r}
paste("Hello", "world!", sep = " ")
```
```{r}
paste(1:3, c("X", "Y", "Z"), sep = "")
```
```{r}
paste(LETTERS, 1:4, sep = "-")
```

## Вывод

В данное практической работе я познакомился с основами языка R. Таким образом, я приобрел базовые новыки для работы с языком R.
