---
title: "Практика 5"
format: 
  md:
    output-file: README.md
editor: visual
---

# Исследование информации о состоянии беспроводных сетей.

## Цель работы

1.  Получить знания о методах исследования радиоэлектронной обстановки.

2.  Составить представление о механизмах работы Wi-Fi сетей на канальном и сетевом уровне модели OSI.

3.  Зекрепить практические навыки использования языка программирования R для обработки данных.

4.  Закрепить знания основных функций обработки данных экосистемы tidyverse языка R.

## Исходные данные

1.  RStudio

## Задания

### Подготовка данных

1.  Импорт данных

```{r}
library(tidyverse)
library(lubridate)

data <- read.csv("mir.csv-01.csv")
```

2.  Просмотрите общую структуру данных с помощью функции glimpse()

```{r}
glimpse(data)
```

### Анализ

1.  Определить небезопасные точки доступа(без шифрования OPN)

```{r}
unsafe <- subset(data, Privacy == " OPN")
num <- nrow(unsafe)
cat(num)
```

```{r}
unsafe
```

2.  Определить производителя для каждого обнаруженного устройства:

-   E8:28:C1:DC:B2:52 - Eltex Enterprise Ltd
-   E8:28:C1:DC:B2:50 - Eltex Enterprise Ltd
-   E8:28:C1:DC:B2:51 - Eltex Enterprise Ltd
-   E8:28:C1:DC:FF:F2 - Eltex Enterprise Ltd
-   00:25:00:FF:94:73 - Apple, Inc
-   E8:28:C1:DD:04:52 - Eltex Enterprise Ltd
-   E8:28:C1:DE:74:31 - Eltex Enterprise Ltd
-   E8:28:C1:DE:74:32 - Eltex Enterprise Ltd
-   E8:28:C1:DC:C8:32 - Eltex Enterprise Ltd
-   E8:28:C1:DD:04:50 - Eltex Enterprise Ltd
-   E8:28:C1:DD:04:51 - Eltex Enterprise Ltd
-   E8:28:C1:DC:C8:30 - Eltex Enterprise Ltd
-   E8:28:C1:DE:74:30 - Eltex Enterprise Ltd
-   E0:D9:E3:48:FF:D2 - Eltex Enterprise Ltd
-   E8:28:C1:DC:B2:41 - Eltex Enterprise Ltd
-   E8:28:C1:DC:B2:40 - Eltex Enterprise Ltd
-   00:26:99:F2:7A:E0 - Cisco Systems, Inc
-   E8:28:C1:DC:B2:42 - Eltex Enterprise Ltd
-   E8:28:C1:DD:04:40 - Eltex Enterprise Ltd
-   E8:28:C1:DD:04:41 - Eltex Enterprise Ltd
-   E8:28:C1:DE:47:D2 - Eltex Enterprise Ltd
-   E8:28:C1:DC:C6:B1 - Eltex Enterprise Ltd
-   E8:28:C1:DD:04:42 - Eltex Enterprise Ltd
-   E8:28:C1:DC:C8:31 - Eltex Enterprise Ltd
-   E8:28:C1:DE:47:D1 - Eltex Enterprise Ltd
-   E8:28:C1:DC:C6:B0 - Eltex Enterprise Ltd
-   E8:28:C1:DC:C6:B2 - Eltex Enterprise Ltd
-   E8:28:C1:DC:BD:50 - Eltex Enterprise Ltd
-   E8:28:C1:DC:0B:B2 - Eltex Enterprise Ltd
-   E8:28:C1:DC:33:12 - Eltex Enterprise Ltd
-   00:03:7A:1A:03:56 - Taiyo Yuden Co., Ltd
-   00:03:7F:12:34:56 - Atheros Communications, Inc
-   E0:D9:E3:49:00:B1 - Eltex Enterprise Ltd
-   E8:28:C1:DC:BD:52 - Eltex Enterprise Ltd
-   00:26:99:F2:7A:EF - Cisco Systems, Inc
-   E8:28:C1:DE:47:D0 - Eltex Enterprise Ltd

3.  Выявить устройства, использующие последнюю версию протокола шифрования WPA3, и названия точек доступа, реализованных на этих устройствах

```{r}
wpa3_devices <- subset(data, Privacy == " WPA3 WPA2", select = c(BSSID, ESSID, Privacy))
wpa3_devices
```

-поняснение-

4.  Отсортировать точки доступа по интервалу времени, в течении которого они находились на связи, по убыванию

```{r}
wpa3 <- subset(data, Privacy == " WPA3 WPA2")
sorted_aps <- wpa3 %>%
  mutate(Duration = difftime(Last.time.seen, First.time.seen, units = "secs")) %>%
  select(ESSID, First.time.seen, Last.time.seen, Duration) %>%
  arrange(desc(Duration))
sorted_aps
```

Создаем список wpa3 и sorted_aps, вызываем функцию mutate, которая добавляет новую переменную Duraction и функция difftime вычисляет разницу между Last.time.seen и First.time.seen, units = "secs" - указывает, что разница должна быть в секундах, далее выбираем нужные столбцы и функцией arrange сортируем по убыванию.

5.  Обнаружить топ-10 самых быстрых точек доступа

```{r}
top_10_fastest_ap <- data %>% 
  arrange(desc(Speed)) %>% 
  head(10) %>%
  select(BSSID, ESSID, Speed)
top_10_fastest_ap
```

6.  Отсортировать точки доступа по частоте отправки запросов (beacons) в единицу времени по их убыванию

```{r}
sorted_beacons_wpa3 <- wpa3 %>% 
  select(ESSID, First.time.seen, Last.time.seen, X..beacons) %>% 
  arrange(desc(X..beacons)) 
sorted_beacons_wpa3 
```

## Вывод

Получили знания о методах исследования радиоэлектронной обстановки, представление о механизмах работы Wi-Fi сетей на канальном и сетевом уровне модели OSI, закрепили практические навыки использования языка программирования R для обработки данных и знания о функциях обработки данных экосистемы tidyverse в R
